臺灣臺北地方法院民事判決
110年度訴字第4260號
原      告  中國信託商業銀行股份有限公司


法定代理人  利明献  


訴訟代理人  黃照峯律師
複  代理人  戴振文  
被      告  賴明陽  

上列當事人間請求給付簽帳卡消費款等事件，本院於民國110年9
月28日言詞辯論終結，判決如下：
    主  文
被告應給付原告新臺幣壹佰伍拾參萬伍仟貳佰伍拾伍元，及如附
表所示之利息。
訴訟費用由被告負擔。  
本判決於原告以新臺幣伍拾壹萬貳仟元為被告供擔保後，得假執
行；但被告如以新臺幣壹佰伍拾參萬伍仟貳佰伍拾伍元為原告預
供擔保，得免為假執行。
    事實及理由
壹、程序部分：
一、按當事人得以合意定第一審管轄法院，但以關於由一定法律
    關係而生之訴訟為限，前項合意，應以文書為之，民事訴訟
    法第24條定有明文。經查，本件依兩造所簽訂之信用卡約定
    條款第28條、個人信用貸款約定書第10條第2項之約定（見
    本院卷第29、71、87、99頁），本契約涉訟時，合意以本院
    為第一審管轄法院，是本院就本件訴訟應有管轄權，合先敘
    明。
二、次按訴狀送達後，原告不得將原訴變更或追加他訴，但請求
    之基礎事實同一、擴張或減縮應受判決事項之聲明者，不在
    此限，民事訴訟法第255條第1項但書第2、3款分別定有明文
    。本件原告起訴聲明如附表編號3請求部分之原請求年利率
    為「1.85％」，嗣於民國110年9月28日言詞辯論期日經原告
    訴訟代理人當庭變更為「1.845％」（見本院卷第144頁），
    核屬應受判決事項聲明之減縮。依前揭規定，並無不合，應
    予准許。
三、本件被告經合法通知，未於言詞辯論期日到場，核無民事訴
    訟法第386條所列各款情形，依原告之聲請，由其一造辯論
    而為判決。
貳、實體部分：
一、原告主張：
  ㈠被告自109年3月18日起向伊請領卡號4182XXXXXXXX6138（卡
    號詳卷）之信用卡使用，另尚有卡號4182XXXXXXXX8658（卡
    號詳卷）之信用卡，依約被告得於特約商店記帳消費，按月
    向伊清償，而被告至109年12月23日止累計消費記帳新臺幣
    （下同）16萬4509元，迄未清償予伊，其中16萬4129元為消
    費款、380元為循環利息。依約被告除應給付上開消費款項
    外，另應給付自109年12月24日起至清償日止，按週年利率1
    5％計算之利息。
  ㈡被告另於109年5月20日向原告借款93萬，約定借款期間自109
    年5月20日起至116年5月20日止，利息自撥貸日起前2個月按
    固定年利率0.88％，自第3個月起按定儲利率指數加碼8.43％
    計算（目前為9.22％），借款人應自借款日起，按月攤還本
    息，詎被告僅攤還本息109年10月21日止即未依約繳納，尚
    欠88萬4356元，依約除應給付上開消費款項外，另應給付自
    109年10月22日起至清償日止，按週年利率9.22％計算之利息
    。
　㈢被告另於109年6月8日以線上申請方式向原告借款10萬元，約
    定借款期間自109年6月8日起至112年6月8日止，利息按中華
    郵政股份有限公司二年期定期儲金機動利率加1％計算機動調
    整（目前為1.845％）。並約定本貸款前12期利息由勞動部依
    紓困專案進行補貼，若本貸款第1年第7期至第12期內立約人
    連續3個月未繳足當期應償還本金者，勞動部將停止本貸款
    之前述利息補貼，且立約人仍應依約清償本貸款之剩餘本息
    。復約定如有停止付款或拒絕承兌或付款者，或任何一宗債
    務不依約清償本金或付息等情形，債務視為全部到期。詎被
    告至110年3月8日止已積欠本金達3個月，計尚欠10萬元，依
    約除應給付上開積欠款項外，原告另得請求被告給付自110
    年3月9日起至清償日止按週年利率1.845％計算之利息。　
　㈣被告另於109年6月29日向原告借款40萬，約定借款期間自109
    年6月29日起至116年6月29日止，利息按定儲利率指數加碼8
    .71％計算（目前為9.5％），借款人應自借款日起，按月攤還
    本息，詎被告僅攤還本息109年11月11日止即未依約繳納，
    尚欠38萬6390元，依約除應給付上開消費款項外，另應給付
    自109年11月12日起至清償日止，按週年利率9.5％計算之利
    息。　
　㈤為此，爰依信用卡契約及消費借貸之法律關係提起本件訴訟
    等語。並聲明：如主文所示。
二、本件被告經合法通知，未於言詞辯論期日到場，亦未提出書
    狀作何聲明或陳述。
三、經查，本件原告主張之上開事實，業據提出與其相符之中國
    信託信用卡申請書、信用卡用卡須知、信用卡約定條款、持
    卡人計息查詢、繳款利息減免查詢、客戶消費明細表、歷史
    帳單彙總查詢、個人信用貸款申請書、個人信用貸款約定書
    、繳款計算式、放款帳戶利率查詢、放款帳戶還款交易明細
    、個人貸款申請書（勞工紓困貸款）、個人信用貸款約定書
    （勞工紓困貸款）、郵政儲金利率表（年息）、勞工紓困貸
    款之放款帳戶還款交易明細、個人信用貸款申請書、個人信
    用貸款約定書、放款帳戶利率查詢、放款帳戶還款交易明細
    等件為證（見本院卷第17至103頁），堪以憑採。又被告對
    於原告主張之事實，未於言詞辯論期日到場爭執，亦未提出
    答辯書狀供本院憑參，參酌原告所提上開證據資料，堪認原
    告之主張為真實。從而，原告依信用卡使用契約及消費借貸
    之法律關係，請求被告給付如主文第1項所示之金額、利息
    ，為有理由，應予准許。
四、原告陳明願供擔保，聲請宣告假執行，與民事訴訟法第390
    條第2項之規定核無不合，爰酌定相當擔保金額，予以准許
    之。並依民事訴訟法第392條第2項規定，依職權宣告被告得
    預供擔保而免為假執行。
五、據上論結，本件原告之訴為有理由，依民事訴訟法第385條
    第1項前段、第78條、第390條第2項、第392條第2項，判決
    如主文。
中　　華　　民　　國　　110 　年　　10　　月　　8 　　日
                  民事第五庭    法　官　  楊承翰
以上正本係照原本作成。　　　　　　　　　
如對本判決上訴，須於判決送達後20日內向本院提出上訴狀。如
委任律師提起上訴者，應一併繳納上訴審裁判費。
中　　華　　民　　國　　110 　年　　10　　月　　8 　　日
                                書記官    蕭欣怡
附表：（單位：新臺幣）
編號 產品 請求金額 計息本金 年利率 利息起算日 違約金起算日 違約金 計算方式 1 信用卡 16萬4509元 16萬4129元 15% 自民國109年12月24日起至清償日止 無 無 2 信用貸款 88萬4356元 88萬4356元  9.22％ 自民國109年10月22日起至清償日止 無 無 3 信用貸款 10萬元 10萬元 1.845% 自民國110年3月9日起至清償日止 無 無 4 信用貸款 38萬6390元 38萬6390元 9.5% 自民國109年11月12日起至清償日止 無 無  總計 153萬5255元